臺灣桃園地方法院民事判決　　　　　　　 94年度訴字第579號
原　　　告　尚振股份有限公司
法定代理人　甲○○
訴訟代理人　乙○○
被　　　告　台灣電路股份有限公司
法定代理人　丙○○
上列當事人間請求給付修理費事件，於民國94年8 月23日言詞辯
論終結，本院判決如下：
    主  文
被告應給付原告新台幣佰零玖萬貳仟零捌拾捌元，及自民國九
十四年四月八日起至清償日止，按週年利率百分之五計算之利息
。
訴訟費用由被告負擔。
本判決於原告以新台幣壹佰零參萬壹仟元供擔保後，得假執行。
    事  實
甲、原告方面：
  一、聲明：除供擔保金額外，餘如主文所示。
  二、陳述：
    (一)原告自民國93年6 月1 日起至同年12月3 日止，為被告維
      修如支付命令聲請狀所附收款明細表之設備，被告應給付
      原告修理費合計新台幣（下同）3,092,088 元（已扣除折
      讓473 元）。兩造係約定原告於維修後即開立統一發票交
      予被告，被告取得統一發票4 個月後需電匯付款，而原告
      所為之最後1 筆維修工作係於93年12月3 日，故被告最後
      1 筆修理費應於94年4 月3 日付款，詎被告對93年6 月1
      日起後之修理費均未依約給付，經原告向被告催討前開已
      屆付款日之修理費均未獲置理，爰依承攬之法律關係訴請
      被告給付3,092,088 元，及自支付命令聲請狀繕本送達被
      告之翌日起至清償日止，按年息5 ％計算之利息。
    (二)被告應給付之修理費原計3,092,561 元，其中原告已開立
      發票之部分計2,630,711 元，另461,850 元部分原告亦已
      完成維修工作，然因當時被告稱其財務狀況已有問題，故
      始應被告要求暫收回由原告所開立之發票，由原告予以作
      廢，其後亦先不開立發票。上開3,092,561 元扣除原告願
      折讓不予請求之473 元，被告尚欠3,092,088 元，被告已
      自認積欠其中有開立發票之2,630,238 元（即被告已收受
      發票之2,630,711 元扣除折讓之473 元），至於被告否認
      未開立發票之461,850 元部分，原告雖未開立發票但已完
      成維修工作如上述。
  三、證據：提出收款明細表4 件、統一發票63件、作廢之統一
            發票14件、送貨單25件、服務報告單10件（以上均
            影本）為證，並聲請訊問證人李木旺，且援用其證
            言。
乙、被告方面：
  被告未於言詞辯論期日到場，惟據其所提書狀之聲明及陳述略
  以：
  一、聲明：請求駁回原告之訴。
  二、陳述：
    (一)被告委託原告維修設備，經結算僅積欠原告修理費2,630,
      238 元，然原告起訴請求被告給付3,092,561 元，兩者差
      距462,323元，茲陳述如下：
      1.於93年10月經原告同意折讓473 元，有被告開立交予原
        告之折讓證明單為證，此部分金額應予扣除。
      2.原告主張之金額其中有461,850 元未開立發票，被告否
        認此部分有委託原告進行維修工作。
    (二)又被告已於93年12月23日向法院聲請裁定重整，尚由法院
      審理中，被告並已於94年3 月11日經法院依公司法第287
      條裁定為緊急處分，該緊急處分並自94年4 月4 日起延長
      90日，依該處分所示，被告之債權人對被告之債權不得行
      使，被告亦不得履行債務，被告既無履行義務，原告起訴
      請求被告履行系爭債務即無理由。
  三、證據：提出折讓證明單1 件及本院93年整字第3 號裁定2
            件（以上均影本）為證。
丙、本院依職權調閱本院93年整字第3 號被告聲請裁定重整案卷
    。
    理　　由
一、本件被告經合法通知，未於言詞辯論期日到場，核無民事訴
    訟法第386 條各款所列情形，爰依原告之聲請，由其一造辯
    論而為判決。
二、按訴狀送達後，原告不得將原訴變更或追加他訴，但擴張或
    減縮應受判決事項之聲明者，不在此限，民事訴訟法第 255
    條第1 項第3 款定有明文。本件原告原起訴請求被告給付3,
    092,561 元，嗣於94年8 月23日將訴之聲明減縮為如主文所
    示，依前揭規定應予准許，先此敘明。
三、本件原告主張：其自93年6 月1 日起至同年12月3 日止為被
    告維修設備，被告應給付原告修理費3,092,088 元，被告最
    後1 筆修理費之履行期為94年4 月3 日，經原告催討未果，
    爰依承攬之法律關係訴請被告給付修理費及法定遲延利息等
    語。被告則以：其僅積欠原告修理費2,630,238 元，原告之
    請求未扣除折讓473 元，又其中461,850 元未開立發票之部
    分被告並未委託原告維修，況被告已向法院聲請重整，並經
    裁定有緊急處分，原告對被告之債權不得行使，被告對債務
    亦無履行義務等語資為抗辯。
四、本件被告抗辯：其已向法院聲請重整，並經裁定有緊急處分
    ，故原告對被告之本件債權不得行使，被告對此債務亦無履
    行義務乙節，查被告雖於93年12月23日向本院聲請裁定重整
    ，本院並於93年12月29日依公司法第287 條裁定為緊急處分
    ，該緊急處分並自94年4 月4 日起延長90日，依該處分所示
    ，被告之債權人固對被告之債權不得行使，被告對所負之債
    務亦不得履行，然被告已於94年7 月22日撤回該件重整之聲
    請，相關緊急處分業因此失效，此經本院依職權調閱93年整
    字第3 號被告聲請裁定重整案卷核閱可知，故被告抗辯：因
    緊急處分之存在，原告對被告之本件債權不得行使乙節即無
    須審究。況依公司法第287 條就聲請重整公司履行債務及對
    公司行使債權之限制處分，係指在訴訟外由公司為現實給付
    行為以履行債務，不包括債權人起訴請求公司履行債務在內
    ，且民事訴訟之目的在確定私權，並非實現私權，故於此情
    形下對於已經起訴之事件仍得繼續進行訴訟，附此敘明。
五、本件原告主張：其自93年6 月1 日起至同年12月3 日止，為
    被告維修如支付命令聲請狀所附收款明細表之設備，兩造係
    約定原告於維修後即開立統一發票交予被告，被告取得統一
    發票4 個月後需電匯付款，而原告所列收款明細表中有開立
    發票之部分計2,630,711 元，扣除折讓473 元後為2,630,23
    8 元之事實，業據原告提出收款明細表4 件、統一發票63件
    、送貨單25件、服務報告單10件（以上均影本）為證，而被
    告已自認其積欠原告已開立發票之2,630,238 元修理費，故
    此部分堪信原告之主張為真正。
六、原告復主張：原告另請求之461,850 元部分，因當時被告稱
    其財務狀況有問題，故原告始應被告要求暫收回已開立之發
    票予以作廢，其後亦先不開立發票，但此部分原告亦已完成
    維修工作乙節，為被告否認，並抗辯：此部分未委託原告為
    維修云云。經查，據證人即原告公司負責維修工作調度之副
    理李木旺到庭證稱：原告公司請師傅出去作，有完成工作由
    被告於送貨單或服務報告單上簽認後，原告公司依照這些單
    據整理後才會開出發票，原告於94年8 月2 日開庭所提出之
    作廢、之前有開立之發票及未開發票之明細，都是原告有完
    成工作，之所以會有退回的發票作廢及未開發票之情形，是
    因為後來被告公司出問題等情屬實（見本院94年8 月23日言
    詞辯論筆錄），是被告抗辯：461,850 元部分未委託原告為
    維修云云並非可採，原告此部分之請求即屬有據。而原告既
    均完成其所列收款明細表上之工作，查其上最後1 筆維修工
    作係於93年12月3 日，故依兩造約定被告最後1 次修理費即
    需於94年4 月3 日付款亦可認定。
七、從而，原告依承攬之法律關係，請求被告給付修理費3,092,
    088 元，及自支付命令聲請狀繕本送達被告之翌日即94年4
    月8 日起至清償日止，按年息5 ％計算之利息為有理由，應
    予准許。
八、原告陳明願供擔保請准宣告假執行，經核於法無不合，爰酌
    定相當之擔保金額准許之。
九、據上論結，原告之訴為有理由，依民事訴訟法第385 條第1
    項前段、第78條、第390 條第2 項，判決如主文。
中　　華　　民　　國　　94　　年　　9 　　月　　6 　　日
                  民事第一庭    法　官　郭琇玲
以上正本係照原本作成
如對本判決上訴，須於判決送達後20日內向本院提出上訴狀
中　　華　　民　　國　　94　　年　　9 　　月　　6 　　日
                            書記官　林蕙鴻
